---
title: "Reportes de Supervisión"
page-layout: full
toc: true
toc-depth: 2
---

```{r}
source("R/report.R",encoding = "UTF-8")
```

## Control y calidad del proceso


<!-- indicador 1 -->

::: {.stat-block}

### Encuesta · Etapa · Responsable

<p class="stat-desc"> 
Indicadores desagregados por encuesta, etapa del proceso y responsable de la supervisión, orientados a la detección de errores y cargas operativas. 
</p>
<div class="stat-actions">
 <button class="stat-btn stat-btn-toggle"
  onclick="
    const block = this.closest('.stat-block');
    block.classList.toggle('is-open');
    this.textContent = block.classList.contains('is-open')
      ? 'Ocultar resultados'
      : 'Ver resultados';
  ">
Ver resultados
</button>

<a href="assets/tabulados/R1_encuesta_etapa_usuario.xlsx" 
class="stat-btn stat-btn-download" 
download>
Descargar Excel
</a>

</div> <div class="stat-content"> 

```{r}
tabla_reporte("origen_etapa_responsable") 
``` 

</div>

:::

<!-- indicador 2 -->

::: {.stat-block}

### Encuesta · Etapa

<p class="stat-desc"> 
Resultados consolidados por encuesta y etapa del proceso de supervisión, útiles para el monitoreo global del desempeño operativo. 
</p>

<div class="stat-actions">
  <button class="stat-btn stat-btn-toggle"
  onclick="
    const block = this.closest('.stat-block');
    block.classList.toggle('is-open');
    this.textContent = block.classList.contains('is-open')
      ? 'Ocultar resultados'
      : 'Ver resultados';
  ">
Ver resultados
</button>

  <a href="assets/tabulados/R2_encuesta_etapa.xlsx" 
     class="stat-btn stat-btn-download" 
     download>
    Descargar Excel
  </a>
</div>

<div class="stat-content"> 
```{r}
tabla_reporte("origen_etapa") 
```

</div>
:::

<!-- indicador 3 -->

## Desempeño por responsable

::: {.stat-block}

### Responsable · Etapa

<p class="stat-desc"> 
Indicadores de desempeño por responsable de la supervisión, diferenciados por etapa del proceso. 
</p>

<div class="stat-actions">
  <button class="stat-btn stat-btn-toggle"
  onclick="
    const block = this.closest('.stat-block');
    block.classList.toggle('is-open');
    this.textContent = block.classList.contains('is-open')
      ? 'Ocultar resultados'
      : 'Ver resultados';
  ">
Ver resultados
</button>

  <a href="assets/tabulados/R3_usuario_etapa.xlsx" 
     class="stat-btn stat-btn-download" 
     download>
    Descargar Excel
  </a>
</div>

<div class="stat-content"> 

```{r}
tabla_reporte("responsable_etapa") 

```

</div>

:::


<!-- indicador 4 -->

::: {.stat-block}

### Responsable 

<p class="stat-desc"> 
Indicadores agregados de supervisión por responsable, orientados a evaluaciones globales de desempeño. 
</p>
<div class="stat-actions">
  <button class="stat-btn stat-btn-toggle"
  onclick="
    const block = this.closest('.stat-block');
    block.classList.toggle('is-open');
    this.textContent = block.classList.contains('is-open')
      ? 'Ocultar resultados'
      : 'Ver resultados';
  ">
Ver resultados
</button>

  <a href="assets/tabulados/R5_usuario.xlsx" 
     class="stat-btn stat-btn-download" 
     download>
    Descargar Excel
  </a>
</div>

<div class="stat-content"> 
```{r}
tabla_reporte("responsable") 
```

</div>

:::


<!-- indicador 5 -->

## Análisis temporal de la supervisión

::: {.stat-block}

### Franja horaria (AM / PM)

<p class="stat-desc"> 
Distribución de los indicadores de supervisión según la franja horaria de inicio de la entrevista. 
</p>

<div class="stat-actions">
  <button class="stat-btn stat-btn-toggle"
  onclick="
    const block = this.closest('.stat-block');
    block.classList.toggle('is-open');
    this.textContent = block.classList.contains('is-open')
      ? 'Ocultar resultados'
      : 'Ver resultados';
  ">
Ver resultados
</button>

  <a href="assets/tabulados/R6_horario.xlsx" 
     class="stat-btn stat-btn-download" 
     download>
    Descargar Excel
  </a>
</div>

<div class="stat-content"> 
```{r}
tabla_reporte("horario") 

```

</div>

:::

<!-- indicador 6 -->

::: {.stat-block}

### Día de la semana

<p class="stat-desc"> 
Indicadores de supervisión según el día de realización de la entrevista supervisada. 
</p>

<div class="stat-actions">
  <button class="stat-btn stat-btn-toggle"
  onclick="
    const block = this.closest('.stat-block');
    block.classList.toggle('is-open');
    this.textContent = block.classList.contains('is-open')
      ? 'Ocultar resultados'
      : 'Ver resultados';
  ">
Ver resultados
</button>

  <a href="assets/tabulados/R7_dia_semana.xlsx" 
     class="stat-btn stat-btn-download" 
     download>
    Descargar Excel
  </a>
</div>

<div class="stat-content"> 
```{r}
tabla_reporte("dia") 

```

</div>

:::




## Cruces temporales y por responsable

<!-- indicador 7 -->

::: {.stat-block}

### Día de la semana · Franja horaria

<p class="stat-desc"> 
Indicadores combinados por día de la semana y franja horaria de realización de la supervisión. 
</p>
<div class="stat-actions">
  <button class="stat-btn stat-btn-toggle"
  onclick="
    const block = this.closest('.stat-block');
    block.classList.toggle('is-open');
    this.textContent = block.classList.contains('is-open')
      ? 'Ocultar resultados'
      : 'Ver resultados';
  ">
Ver resultados
</button>

  <a href="assets/tabulados/R8_dia_horario.xlsx" 
     class="stat-btn stat-btn-download" 
     download>
    Descargar Excel
  </a>
</div>

<div class="stat-content"> 
```{r}
tabla_reporte("dia_horario") 
```

</div>

:::


<!-- indicador 8 -->

::: {.stat-block}

### Responsable · Día de la semana

<p class="stat-desc"> 
Indicadores de supervisión por responsable, desagregados según el día de la semana. 
</p>
<div class="stat-actions">
  <button class="stat-btn stat-btn-toggle"
  onclick="
    const block = this.closest('.stat-block');
    block.classList.toggle('is-open');
    this.textContent = block.classList.contains('is-open')
      ? 'Ocultar resultados'
      : 'Ver resultados';
  ">
Ver resultados
</button>

  <a href="assets/tabulados/R9_responsable_dia.xlsx" 
     class="stat-btn stat-btn-download" 
     download>
    Descargar Excel
  </a>
</div>

<div class="stat-content"> 
```{r}
tabla_reporte("responsable_dia") 

```


</div>

:::

<!-- indicador 9 -->

::: {.stat-block}

### Responsable · Franja horaria

<p class="stat-desc"> 
Indicadores de supervisión por responsable según la franja horaria de realización. 
</p>
<div class="stat-actions">
  <button class="stat-btn stat-btn-toggle"
  onclick="
    const block = this.closest('.stat-block');
    block.classList.toggle('is-open');
    this.textContent = block.classList.contains('is-open')
      ? 'Ocultar resultados'
      : 'Ver resultados';
  ">
Ver resultados
</button>

  <a href="assets/tabulados/R10_responsable_horario.xlsx" 
     class="stat-btn stat-btn-download" 
     download>
    Descargar Excel
  </a>
</div>

<div class="stat-content"> 
```{r}
tabla_reporte("responsable_horario") 

```

</div>

:::


## Auditoria

<!-- indicador 10 -->

::: {.stat-block}

### Resumen global de auditoría

<p class="stat-desc">
Indicadores globales del proceso de supervisión que permiten evaluar
errores, reglas operativas y valores atípicos en el conjunto total
de registros.
</p>

<div class="stat-actions">
  <button class="stat-btn stat-btn-toggle"
  onclick="
    const block = this.closest('.stat-block');
    block.classList.toggle('is-open');
    this.textContent = block.classList.contains('is-open')
      ? 'Ocultar resultados'
      : 'Ver resultados';
  ">
Ver resultados
</button>

  <a href="assets/tabulados/Resumen_global.xlsx"
     class="stat-btn stat-btn-download"
     download>
     Descargar Excel
  </a>
</div>


<div class="stat-content">

```{r}
tabla_reporte("auditoria_global")
```

</div>

:::

<!-- indicador 11 -->

::: {.stat-block}

### Auditoría detallada

<p class="stat-desc"> 
Detalle de auditoría por encuesta, etapa y responsable, orientado a revisión operativa y trazabilidad de hallazgos. 
</p>
<div class="stat-actions">
  <button class="stat-btn stat-btn-toggle"
  onclick="
    const block = this.closest('.stat-block');
    block.classList.toggle('is-open');
    this.textContent = block.classList.contains('is-open')
      ? 'Ocultar resultados'
      : 'Ver resultados';
  ">
Ver resultados
</button>

  <a href="assets/tabulados/Auditoria_fina.xlsx" 
     class="stat-btn stat-btn-download" 
     download>
    Descargar Excel
  </a>
</div>

<div class="stat-content"> 
```{r}
tabla_reporte("auditoria_fina") 
```

</div>

:::





